臺灣臺北地方法院小額民事判決
110年度北小字第2520號
原      告  許志雄  
訴訟代理人  盧彥晴  
被      告  劉又禕  
上列當事人間損害賠償事件，經臺灣士林地方法院移送前來，本
院於民國110年10月28日言詞辯論終結，判決如下：
    主      文
被告應給付原告新臺幣貳萬貳仟零陸元，及自民國一一○年四月
十九日起至清償日止，按年息百分之五計算之利息。
原告其餘之訴駁回。
訴訟費用新臺幣壹仟元由被告負擔。
本判決得假執行。
　　事實及理由
一、按訴狀送達後，原告不得將原訴變更或追加他訴，但請求之
    擴張或減縮應受判決事項之聲明者，不在此限，民事訴訟法
    第255條第1項但書第3款定有明文。原告起訴時原聲明：「
    被告應返還原告新臺幣（下同）54,882元，及自起訴狀繕本
    送達法院翌日起至清償日止，按年息5%計算之利息。」，嗣
    變更為：「被告應給付原告41,968元，及自起訴狀繕本送達
    翌日起至清償日止，按年息5%計算之利息。」（見本院卷第
    103頁），核與上開規定相符，應予准許。又被告經合法通
    知，未於言詞辯論期日到場，查無民事訴訟法第386條所列
    各款情形，爰依原告之聲請，由其一造辯論而為判決。
二、原告主張：被告自陳熟稔法律，可為伊處理伊持有孟群倫簽
    發、票面金額100萬元如附表所示本票（下稱系爭本票）之
    本票裁定，兩造於民國109年5月5日簽立委任契約（下稱系
    爭契約），約定伊委任被告處理其對孟群倫、李玉英、林詩
    豪等人間本票、告訴等事務，伊陸續匯款597,000元予被告
    ，並將系爭本票交付被告，詎被告聲稱已將系爭本票原本交
    付法院，法院發函要求伊補正本票原本，被告回覆會尋找，
    伊多次催討無果，始於109年11月16日至警局申報票據遺失
    ，並為後續公示催告、除權判決，被告受委託未盡善良管理
    人注意義務，遺失系爭本票原本，致伊多次請假彌補其過失
    ，為此依系爭契約、民法第554條規定請求被告賠償損害41,
    968元，項目如下：㈠請假6日薪資損失39,882元【＝（2,523,
    957元+2,262,285元）/2年/12個月/30天×6）】；㈡辦理票據
    掛失止付通知、公示催告、除權判決費用共計2,086元（含
    郵件掛號費86元、公示催告聲請費1,000元、除權判決裁判
    費1,000元）等語。並聲明：如變更後之聲明所示。
三、被告未於言詞辯論期日到場，亦未提出書狀作何答辯。
四、本院之判斷：
  ㈠按稱委任者，謂當事人約定，一方委託他方處理事務，他方
    允為處理之契約；受任人處理委任事務，應依委任人之指示
    ，並與處理自己事務為同一之注意，其受有報酬者，應以善
    良管理人之注意為之；受任人因處理委任事務有過失，或因
    逾越權限之行為所生之損害，對於委任人應負賠償之責，民
    法第528 條、第535 條、第544 條定有明文。再按負損害賠
    償責任者，除法律另有規定或契約另有訂定外，應回復他方
    損害發生前之原狀。第1 項情形，債權人得請求支付回復原
    狀所必要之費用，以代回復原狀；損害賠償，除法律另有規
    定或契約另有訂定外，應以填補債權人所受損害及所失利益
    為限，民法第213條第1項、第3項、第216 條第1 項亦有明
    文。
  ㈡經查，本件原告委任被告代為處理系爭本票之本票裁定事宜
    ，並將系爭本票交付被告，嗣新北地院通知原告補正系爭本
    票原本，原告催促被告提出無果，新北地院簡易庭以109年
    度司票字第5336號裁定駁回本票裁定之聲請，嗣原告於109
    年11月16日至警局申報票據遺失，並為後續公示催告、除權
    判決等情，業據其提出與所述相符之委任契約、匯款交易明
    細及電子轉帳截圖、兩造LINE對話紀錄截圖、匯出匯款申請
    書、被告與匯款申請書暨系爭本票之合照、系爭本票翻拍照
    片、臺灣新北地方地院（下稱新北地院）非訟中心109年度
    司票字第5336號通知函、臺北市政府警察局大安分局安和路
    派出所受理案件登記表等件為證，並經本院依職權調閱新北
    地院109年度司票字第5336號卷宗、109年度司催字第871號
    裁定、109年度司簡聲字第380號裁定、110年度除字第194號
    民事判決查核屬實，且被告經合法通知又未提出任何書狀或
    於言詞辯論期日到場爭執，堪信原告前揭主張為真實。被告
    既受有報酬，依前開說明，就委任事務之處理自應盡善良管
    理人之注意義務，竟疏未注意，遺失系爭本票，顯有過失，
    致原告需額外進行申報票據遺失、公示催告、除權判決，以
    確保票據權利，則原告依民法第544條請求被告賠償所受損
    害，自屬有據。
  ㈢茲就原告得請求項目、數額，說明如下：　　
　1.薪資損失部分：
　　原告主張其因處理系爭本票遺失而請假，受有薪資損失39,8
    82元，固提出群益期貨股份有限公司服務證明書、107、108
    年度扣繳憑單、員工請假簽核單、兩造手機對話紀錄等件為
    證。本院審酌新北地院非訟中心於109年7月23日發函補正本
    票原本，嗣於109年8月27日駁回本票裁定之聲請，佐以原告
    提出之請假單無法證明均係為處理遺失本票之事宜，應認以
    請假3日為必要，則原告得請求之薪資損失為19,920元（＝3
    日×8小時×時薪830元），
　2.辦理票據掛失止付通知、公示催告、除權判決之費用：
　　此部分業據原告提出存證信函及回執、國內各類掛號郵件執
    據、新北地院自行繳納款項收據2紙等件為證（見本院卷第6
    3至66頁），則原告請求郵件掛號費86元、公示催告聲請費1
    ,000元、除權判決裁判費1,000元，共計2,086元，應屬有據
    。
　3.依上，原告得請求損害賠償數額為22,006元（＝19,920元＋2,
    086元）　
五、綜上，原告依前揭規定，請求被告給付22,006元，及自起訴
    狀繕本送達翌日即110年4月19日（見本院卷第19頁）起至清
    償日止，按年息5%計算之利息，為有理由，應予准許；逾此
    部分請求，則無理由，應予駁回。
六、本件原告勝訴部分，係依小額訴訟程序所為被告敗訴之判決
    ，應依職權宣告假執行。
七、訴訟費用負擔之依據：民事訴訟法第78條。依職權確定訴訟
    費用額為1,000元（第一審裁判費），由被告負擔。
中　　華　　民　　國　　110 　年　　11　　月　　26　　日
                  臺北簡易庭  法  官　張瓊華
以上正本係照原本作成。
如不服本判決，須以違背法令為理由，於判決送達後20日內向本
庭（臺北市○○區○○○路0段000巷0號）提出上訴狀。如委任律師提
起上訴者，應一併繳納上訴審裁判費。
中　　華　　民　　國　　110 　年　　11　　月　　26　　日
                              書記官　賴敏慧
附表：　
發票人 發票日(民國) 到期日 票面金額(新臺幣) 本票號碼 孟群倫 107年1月3日 未載 1,000,000元 TH0000000 
　　　　　　　　　
　　　附錄：
一、民事訴訟法第436條之24第2項：
    對於小額程序之第一審裁判上訴或抗告，非以其違背法令為
    理由，不得為之。
二、民事訴訟法第436條之25：
    上訴狀內應記載上訴理由，表明下列各款事項：
  ㈠原判決所違背之法令及其具體內容。
  ㈡依訴訟資料可認為原判決有違背法令之具體事實。